【裁判字號】    97,交簡上,200
【裁判日期】    970812
【裁判案由】    公共危險
【裁判全文】
臺灣桃園地方法院刑事判決           97年度交簡上字第200號
上  訴  人  臺灣桃園地方法院檢察署檢察官
被      告  甲○○
上列上訴人因被告公共危險案件，不服本院簡易庭於民國97年5
月30日97年度壢交簡字第1563號刑事簡易判決（檢察官聲請簡易
判決處刑案號：97年度速偵字第898 號），提起上訴，本院管轄
第二審合議庭判決如下：
    主  文
上訴駁回。
    事  實
一、甲○○前因公共危險案件，經本院以民國96年度桃交簡字第
    3218號判處拘役50日，如易科罰金，以新臺幣2,000 元折算
    1 日，於97年4 月30日易科罰金執行完畢（不構成累犯）。
    詎猶不知悔改，於97年5 月8 日晚上11時許，在桃園縣平鎮
    市○○路96巷14號住所米酒1 瓶半後，明知服用酒類後，不
    得駕駛動力交通工具，而於飲酒後導致其注意力減低、反應
    能力變慢，仍駕駛車牌號碼MNE-166 號重型機車行駛於道路
    上，嗣於同年月9 日凌晨0 時51分許，行經桃園縣平鎮市○
    ○路與中正五路路口，為警攔檢，並對其施以酒測，當場測
    得其吐氣所含酒精濃度為每公升0.89毫克，而查獲上情。
二、案經桃園縣政府警察局平鎮分局報請臺灣桃園地方法院檢察
    署檢察官偵查後而聲請簡易判決處刑。
    理  由
壹、證據能力部分：
    按被告以外之人（包括證人、鑑定人、告訴人、被害人及共
    同被告等）於審判外之陳述雖不符刑事訴訟法第159 條之1
    至之4 之規定，而經當事人於審判程序同意作為證據，法院
    審酌該言詞陳述或書面陳述作成時之情況，認為適當者，亦
    得為證據；當事人、代理人或辯護人於法院調查證據時，知
    有刑事訴訟法第159 條第1 項不得為證據之情形，而未於言
    詞辯論終結前聲明異議者，視為有前項之同意，同法第159
    條之5 定有明文。經查，本判決以下所引傳聞證據，均經被
    告於本院準備程序表示不爭執，本院審酌上開證據作成時之
    情況，亦無不當取供等不合法定程序之情形，認為以之作為
    證據係屬適當，自應具有證據能力。
貳、實體方面：
一、被告甲○○於警詢、偵查及本院審理時均坦承於駕車前飲酒
    之事實不諱，而依照交通部運輸研究所79年8 月對駕駛人行
    為之研究（酒醉駕車對駕駛行為之分析研究）指出，吐氣每
    公升酒精含量0.25毫克等於血液中酒精濃度（Blood Alcoho
    l Concentration ，簡稱BAC） 百分之0.05（亦即每100 毫
    升血液中含50毫克酒精），而(一)BAC 到達百分之0.03至百分
    之0.05時，對駕駛能力之影響為：多數駕駛人心境逐漸變幻
    不定、視覺與反應靈敏性減弱、對速度及距離的判斷力差。
    對心理行為之影響為：觀察力逐漸欠缺、心情漸趨輕鬆、自
    信心增加、多話、精神狀態處於陶醉感。(二)BAC 到達百分之
    0.05至百分之0.08時，對駕駛能力之影響為：反應遲鈍、駕
    駛能力受損、遲而不決或決而不行。對心理行為之影響為：
    情緒鬆散、感情與行為趨向誇張、肌肉不協調、精神處於興
    奮狀態。(三)BAC 到達百分之0.08至百分之0.15時，對駕駛能
    力之影響為：判斷力嚴重受到影響、體能與精神協調受損、
    駕駛之體能困難增加。對心理行為之影響為：產生情緒異常
    現象、步伐不平穩、言語不清、反應惡劣、記憶及判斷力受
    損、精神處於錯亂狀態。(四)超過百分之0.15，對駕駛能力之
    影響為：視線搖晃、駕駛已進入恍惚狀態、判斷及理解遭到
    扭曲、駕駛不穩定。對心理行為之影響為：意識不明、嘔吐
    、站、走及講話困難、責任感喪失、精神處於麻痺狀態。(五)
    超過百分之0.5 ，對駕駛能力之影響為：無法開車。對心理
    行為之影響為：爛醉如泥、失去知覺可能致死、精神處於昏
    睡狀態。本件被告之酒精濃度測定值已達呼氣每公升0.89毫
    克，此有酒精濃度測試表1 紙在卷可參（見偵卷第16頁），
    換算BAC 值為百分之0.178 ，並由其對員警指揮及交通號誌
    無反應或遲緩，足徵判斷力顯然欠佳；且被告駕駛有蛇行、
    車身搖擺不定、轉彎半徑過大或過小等情形，顯見駕駛操控
    力欠佳；又查獲後，被告在測試或問訊過程中有含糊不清，
    注意力無法集中之情；另被告用筆在2 個同心圓之間的0.5
    公分環狀帶內畫另1 個圓，圓圈無法在指定範圍內乙節，有
    桃園縣政府警察局汽車駕駛人酒後生理協調平衡檢測卡、警
    製刑法第185 條之3 （酒後駕車）案件觀察紀錄表各1 份在
    卷可參（見偵卷第17頁、第18頁），足徵被告顯已達不能安
    全駕駛之程度。此外，復有桃園縣政府警察局舉發違反道路
    交通管理事件通知單1 紙影本附卷可稽（見偵卷第19頁）。
    足認被告之自白與事實相符，應可採信。本件事證明確，被
    告犯行堪以認定，應依法論科。
三、原審以本案事證明確，援引刑事訴訟法第449 條第1 項前段
    （原審漏引第3 項）、第454 條第2 項，刑法第185 條之3
    、第42條第3 項前段，刑法施行法第1 之1 條第1 項（原審
    漏引第2 項），判處被告罰金新臺幣80,000元，如易服勞役
    ，以新臺幣1,000 元折算1 日，經核認事用法均無違誤，量
    刑亦屬妥適，應予維持。按法官於有罪判決如何量處罪刑，
    甚或是否宣告緩刑，均為實體法賦予審理法官裁量之刑罰權
    事項，法官行使此項裁量權，自得依據個案情節，參酌刑法
    第57條所定各款犯罪情狀之規定，於法定刑度內量處被告罪
    刑；除有逾越該罪法定刑或法定要件，或未能符合法規範體
    系及目的，或未遵守一般經驗及論理法則，或顯然逾越裁量
    ，或濫用裁量等違法情事之外，自不得任意指摘其量刑違法
    ，最高法院對此並著有80年臺非字第473 號、75年臺上字第
    7033號、72年臺上字第6696號、72年臺上字第3647號等判例
    可資參照。準此，法官量刑，如非有上揭明顯違法之情事，
    自不得擅加指摘其違法或不當。檢察官雖以被告前有1 次公
    共危險前科，經本院判處拘役50日確定，卻不知警惕，仍罔
    顧其他大眾之用路安全，再度因酒醉駕車遭查獲，理應予以
    從重量刑，以資懲儆，原審不察，竟僅判決被告罰金刑相較
    前次量處拘役刑更輕，顯屬失當，為此難認原判決妥適，而
    提起上訴。惟查：原審判決已審酌被告前因酒後駕車公共危
    險案件，經法院判處拘役50日，於97年4 月30日易科罰金執
    行完畢，仍貿然駕駛車輛上路，且遭警查獲時之吐氣所含酒
    精濃度達到每公升0.89毫克，客觀上顯已達不能安全駕駛動
    力交通工具之程度，竟仍騎車行駛於道路上，危及道路交通
    安全，枉顧其他用路人之生命、財產安全，犯行顯屬不輕，
    惟念其犯後自白犯罪，態度尚佳，本次酒後騎車並未肇致道
    路交通事故等一切情狀，於法定刑為1 年以下有期徒刑、拘
    役或30,000元以下罰金之範圍內，量處被告罰金新臺幣90,0
    00元，並諭知易服勞役之折算標準，尚符憲法比例原則及平
    等原則之要求，原審刑罰裁量權之行使並無違法不當之處，
    業如前述，而原審在量刑時既已將被告素行等事項一併考量
    在內，依上說明，即難再憑此指摘其量刑過輕。從而，檢察
    官以原審量刑過輕為由，提起上訴，為無理由，原判決又無
    違法或不當之處，依法應予駁回。
據上論斷，應依刑事訴訟法第455 條之1 第1 項、第368 條，判
決如主文。。
本案經檢察官林安紜到庭執行職務
中    華    民    國    97    年    8     月    12    日
                  交通法庭    審判長法  官  曾淑華
                                    法  官  鄭吉雄
                                    法  官  朱美璘
以上正本證明與原本無異
不得上訴
                                    書記官  谷貞豫
中    華    民    國    97    年    8     月    14    日
附錄本案論罪科刑法條：
中華民國刑法第185條之3
服用毒品、麻醉藥品、酒類或其他相類之物，不能安全駕駛動力
交通工具而駕駛者，處1 年以下有期徒刑、拘役或3 萬元以下罰
金。


司法院資訊處製作；財團法人民間司法改革基金會備份。
